# 终止经营净利润与持续经营净利润有什么不同？

提问人：jidus 时间：2013-06-27 22:32:11
终止经营净利润与持续经营净利润有什么不同？

回答人：chenyiwei
你可以查阅《〈企业会计准则第 30 号——财务报表列报〉应用指南》或者IFRS 5，了解“终止经营”的定义和判断标准，就可以了解了。

提问人：jidus 时间：2013-06-30 13:34:25
终止经营净利润是指终止经营时，出售相关的资产的净利润

回答人：chenyiwei
这个理解不恰当。终止经营净利润是指符合“终止经营”定义的业务在本报告期内的收入、成本、费用，不是指处置损益。

提问人：jidus 时间：2013-06-30 15:57:29
回复 chenyiwei 的帖子
我还想问一下陈版：
1 、终止经营净利润应该也包括出售终止经营业务的资产的净利润吧？ 2 、普通股应扣除终止经营净利润以后按归属于普通股股东的持续经营净利润进行计算。为什么必须扣除呢？在非终止经营的情况下这部分不也是属于股东的净利润吗，为什么终止经营就必须进行扣除？

回答人：chenyiwei
处置收益也可以计入终止经营净利润，但终止经营净利润不是仅包含处置收益。 因为稀释每股收益的概念是强调一旦普通股等价物转股后对每股收益的影响，带有未来预测的性质，终止经营净损益不会影响未来期间，故不纳入

提问人：jidus 时间：2013-06-30 22:18:30
回复 chenyiwei 的帖子
也就是说对于稀释每股收益才需要扣除终止经营净利润，对于基本每股收益不应扣除终止经营净利润吗？

回答人：chenyiwei
对于基本每股收益，只是按要求在附注中分别披露（实务中没有这样操作的）。对于稀释每股收益，在考虑稀释性时仅以持续经营每股收益为依据参照。

提问人：zengfengxia 时间：2015-04-02 09:01:21
请教陈版，终止经营利润包括处置损益的原因是什么？ 我理解当期终止经营的子公司经营损益单独披露可以帮助投资者了解当期利润表中损益有哪些是可以持续哪些是不可以持续的 但处置损益原本就是一项非经营损益，是不是单独列报事实上对投资者理解报表没有实质性影响，而且这部分损益已经在相关报表项目附注中能够得到完整的披露。

回答人：chenyiwei
IFRS 5.33：
An entity shall disclose: (a) a single amount in the statement of comprehensive income comprising the total of: (i) the post-tax profit or loss of discontinued operations and (ii) the post-tax gain or loss recognised on the measurement to fair value less costs to sell or on the disposal of the assets or disposal group(s) constituting the discontinued operation. (b) an analysis of the single amount in (a) into: (i) the revenue, expenses and pre-tax profit or loss of discontinued operations; (ii) the related income tax expense as required by paragraph 81(h) of IAS 12; (iii) the gain or loss recognised on the measurement to fair value less costs to sell or on the disposal of the assets or disposal group(s) constituting the discontinued operation; and (iv) the related income tax expense as required by paragraph 81(h) of IAS 12. The analysis may be presented in the notes or in the statement of comprehensive income. If it is presented in the statement of comprehensive income it shall be presented in a section identified as relating to discontinued operations, ie separately from continuing operations. The analysis is not required for disposal groups that are newly acquired subsidiaries that meet the criteria to be classified as held for sale on acquisition (see paragraph 11). (c) the net cash flows attributable to the operating, investing and financing activities of discontinued operations. These disclosures may be presented either in the notes or in the financial statements. These disclosures are not required for disposal groups that are newly acquired subsidiaries that meet the criteria to be classified as held for sale on acquisition (see paragraph 11). (d) the amount of income from continuing operations and from discontinued operations attributable to owners of the parent. These disclosures may be presented either in the notes or in the statement of comprehensive income.
即，要求将终止经营损益分解为若干项目进行披露，其中就包括处置资产的损益。